臺灣雲林地方法院刑事判決
110年度交簡上字第21號
上  訴  人
即  被  告  TEOH HUI YIN（馬來西亞籍，中文名：張卉瑩）





上列上訴人即被告因公共危險案件，不服本院虎尾簡易庭中華民
國110年5月24日110年度虎交簡字第113號第一審刑事簡易判決（
檢察官聲請簡易判決處刑案號：110年度偵字第1690號），提起
上訴，本院管轄之第二審合議庭判決如下：
    主  文
上訴駁回。
TEOH HUI YIN緩刑貳年，並應於本判決確定之日起壹年內向公庫
支付新臺幣陸萬元。
    事實及理由
一、本案經本院審理結果，認第一審刑事簡易判決認事用法及量
    刑均無不當，應予維持，除證據部分補充「上訴人即被告〈
    下稱被告〉TEOH HUI YIN於本院第二審準備程序及審理時之
    自白」（見本院簡上卷第44至45、66頁）外，餘均引用第一
    審刑事簡易判決書記載之犯罪事實、證據及理由（如附件）
    。
二、被告上訴意旨略以：被告係馬來西亞華僑，來臺就讀大學，
    案發前因與好友相約喝酒，終致悲劇發生，也因此次酒駕肇
    事受到嚴重傷害，目前雙腿均因受傷而無法久站，亦無法從
    事工作，又被告的家鄉因新冠肺炎疫情嚴竣，父母都失業，
    實無法負擔高額罰金。被告已深知悔悟，絕對不會再犯，原
    判決之量刑已經超出被告能負擔之範圍，請求撤銷原判決，
    從輕量刑，並給予緩刑之宣告等語。
三、按量刑之輕重，係屬事實審法院得依職權自由裁量之事項，
    苟法院於量刑時，已以行為人之責任為基礎，斟酌刑法第57
    條各款所列情狀，而未逾越法定範圍，又未濫用其職權，即
    不得指為違法（最高法院101年度台上3147號判決意旨參照
    ）；又在同一犯罪事實與情節，如別無其他加重或減輕之原
    因，下級審量定之刑，亦無過重或失輕之不當情形，則上級
    審法院對下級審法院之職權行使，原則上應予尊重（最高法
    院85年度台上字第2446號判決意旨參照）。本案原審以被告
    所犯係刑法第185條之3第1項第1款之駕駛動力交通工具而血
    液中酒精濃度達百分之零點零五以上罪，事證明確，因而適
    用刑事訴訟法第449條第1項前段、第3項、第454條，刑法第
    185條之3第1項第1款、第41條第1項前段、刑法施行法第1條
    之1第1項規定，並審酌「『酒後不開（騎）車』已經政府、傳
    媒廣為宣導，酒後肇事導致家庭破碎或無辜生命逝去之新聞
    屢見不鮮，刑法關於酒醉駕車之處罰條文迭經修正加重，立
    法者顯然希望以重罰來減少酒駕歪風，本案被告於酒後所測
    得血液中酒精濃度達218mg/dL（換算成呼氣所含酒精濃度為
    每公升1.04毫克），在此遠逾法定標準值之情形下，猶率爾
    騎乘機車上路，堪認被告漠視自身安危，亦枉顧公眾用路人
    之安全，對於法秩序及他人生命、身體、財產等法益顯欠缺
    尊重，並肇事致自己身體受傷，對於道路交通安全所生危害
    非微；惟被告始終坦承犯行，犯後態度尚可，現年24歲，且
    於本案前未曾有其他案件之前案紀錄」等一切情狀，量處有
    期徒刑4月，並諭知易科罰金之折算標準。核原審認事、用
    法並無違誤，量刑亦綜合斟酌上情，且業於判決理由內詳予
    說明裁量依據如上，顯已審酌刑法第57條各款所列情狀，在
    法定刑度內量刑，並無過重而明顯違背正義，亦無裁量濫用
    或違反比例原則之情事，依據前揭說明，即不得任意指摘原
    判決為違法，本院自當予以尊重。是被告據前述理由提起本
    案上訴，為無理由，應予駁回。
四、按受2年以下有期徒刑、拘役或罰金之宣告，而未曾因故意
    犯罪受有期徒刑以上刑之宣告，認以暫不執行為適當者，得
    宣告2年以上5年以下之緩刑，其期間自裁判確定之日起算，
    刑法第74條第1項第1款定有明文。查被告前未曾因故意犯罪
    受有期徒刑以上刑之宣告，有臺灣高等法院被告前案紀錄表
    在卷可參（見本院簡上卷第61頁），考量被告本案於飲酒後
    ，因貪圖交通往來之便，一時失慮，逕自騎乘機車上路，致
    罹刑典，固有不當，然其犯後業已坦承犯行，並對自己所為
    表示後悔，也願意接受處罰，顯然具有悔意，且衡酌被告本
    案亦因酒後駕車自撞路旁民宅倒地，致機車之車頭及車身均
    嚴重毀損、變形，其自身則受有左側股骨骨折、右小腿外傷
    性開放性傷口併腓腸內側肌破裂、右上眉、右下巴撕裂傷、
    第四腰椎右橫突骨折、右側遠端橈骨尺骨線性骨折等莫大傷
    害（見偵卷第15頁），其當可因此更加體認酒後駕車之危險
    性。是認經本案偵審程序之教訓，被告應能知所警惕而無再
    犯之虞，尚毋庸以刑之執行達到教化其反社會行為之目的，
    因認對其所宣告之刑以暫不執行為適當，爰依刑法第74條第
    1項第1款規定，宣告緩刑2年，以啟自新。然為確保被告能
    記取教訓，使其於緩刑期內能深知警惕，戒慎自己之行為，
    本院認除前開緩刑之宣告外，另有課予被告一定負擔之必要
    ，爰斟酌被告犯罪之情節及被告、公訴人對於緩刑所附條件
    之意見，併依刑法第74條第2項第4款規定，命被告應於本判
    決確定之日起1年內，向公庫支付新臺幣6萬元。又被告應注
    意刑法第75條之1第1項第4款之規定，如未依確定判決履行
    義務，檢察官得聲請法院撤銷緩刑宣告，附此敘明。
據上論斷，應依刑事訴訟法第455條之1第1項、第3項、第368條
、第373條，刑法第74條第1項第1款、第2項第4款，判決如主文
。
本案經檢察官吳文城聲請以簡易判決處刑，檢察官蕭仕庸到庭執
行職務。
中　　華　　民　　國　　110 　年　　8 　　月　　20　　日
                  刑事第六庭  審判長法  官  梁智賢
　　　　　　　　　　　              法  官  陳雅琪
　　　　　　　　　　　              法  官  蘇珈漪
以上正本證明與原本無異。
本判決不得上訴。
                              書記官  曾百慶  
中　　華　　民　　國　　110 　年　　8 　　月　　20　　日

附錄本案論罪科刑法條全文：
中華民國刑法第185條之3
駕駛動力交通工具而有下列情形之一者，處2年以下有期徒刑，
得併科20萬元以下罰金：
一、吐氣所含酒精濃度達每公升零點二五毫克或血液中酒精濃度
    達百分之零點零五以上。
二、有前款以外之其他情事足認服用酒類或其他相類之物，致不
    能安全駕駛。
三、服用毒品、麻醉藥品或其他相類之物，致不能安全駕駛。
因而致人於死者，處3年以上10年以下有期徒刑；致重傷者，處1
年以上7年以下有期徒刑。
曾犯本條或陸海空軍刑法第54條之罪，經有罪判決確定或經緩起
訴處分確定，於5年內再犯第1項之罪因而致人於死者，處無期徒
刑或5年以上有期徒刑；致重傷者，處3年以上10年以下有期徒刑
。